臺灣桃園地方法院民事簡易判決
111年度壢簡字第1188號
原      告  張名宙  
被      告  許佳慶  
上列當事人間請求損害賠償(交通)事件，原告提起刑事附帶民事
訴訟，經本院刑事庭於民國111年5月11日以110年度壢交簡附民
字第130號裁定移送前來，本院於民國111年9月5日言詞辯論終結
，判決如下：
　　主    文
一、被告應給付原告新臺幣（下同）187,000元，及自民國110年
    8月28日起至清償日止，按週年利率5%計算之利息。
二、原告其餘之訴駁回。
三、訴訟費用4,630元，由被告負擔1,785元，餘由原告負擔。
四、本判決原告勝訴部分得假執行。
五、原告其餘假執行之聲請駁回。　　
    事實及理由
壹、程序部分
　　被告經合法通知，未於言詞辯論期日到場，核無民事訴訟法
    第386條各款所列情形，爰依原告之聲請，由其一造辯論而
    為判決，合先敘明。
貳、實體部分
一、原告主張
    被告於109年12月30日上午7時45分許，駕駛車牌號碼000-00
    00號自小客車（下稱肇事車輛），自桃園市○○區○○路○段000
    0號駛出，欲左轉至成功路二段往草漯方向之車道。嗣被告
    未禮讓直行車輛先行即貿然左轉，適有原告駕駛之車牌號碼
    000-0000號自用小客車（下稱系爭車輛）沿成功路二段往大
    觀路四段方向直行於內側車道，因閃避不及而與肇事車輛發
    生碰撞，致系爭車輛受損，原告則受有腦震盪及前胸挫傷等
    傷害。原告因此支出醫療費用1,000元、交通費3,000元、系
    爭車輛修復費用15萬元及拖吊費用2,000元，原告並受有不
    能工作損失1,000元、精神上損害6萬元。且系爭車輛修復後
    ，仍受有27萬元之折價減損。爰依民法侵權行為之規定，提
    起本件訴訟等語，並聲明：（一）被告應給付原告485,000
    元，及自起訴狀繕本送達翌日起至清償日止，按週年利率5%
    計算之利息。（二）願供擔保請准宣告假執行。
二、被告未於言詞辯論期日到場，亦未提出書狀作聲明或陳述。
三、被告於109年12月30日上午7時45分許，駕駛肇事車輛自桃園
    市○○區○○路○段0000號駛出，欲左轉至成功路二段往草漯方
    向之車道，嗣與沿成功路二段往大觀路四段方向直行於內側
    車道之系爭車輛發生碰撞等事實，業經本院調取臺灣桃園地
    方檢察署110年度偵字第17839號電子卷宗（下稱偵卷），核
    閱交通事故調查筆錄、現場圖、調查事故報告表及交通事故
    照片等資料附卷可佐（見偵卷第27至30、61至72頁）。又被
    告已於相當時期受合法之通知，未於言詞辯論期日到場，亦
    未提出書狀爭執，依民事訴訟法第280條第3項準用同法第1
    項規定，視同自認，應認原告上開主張為真實。
四、原告復主張被告應負完全過失責任，賠償485,000元，是本
    件爭點厥為：（一）被告是否應負損害賠償責任？（二）原
    告得請求賠償之金額若干？茲分述如下：
（一）被告是否應負損害賠償責任？
　　⒈按民法第191條之2前段規定：「汽車、機車或其他非依軌
      道行駛之動力車輛，在使用中加損害於他人者，駕駛人應
      賠償因此所生之損害。」道路交通安全規則第102條第1項
      第7款規定：「汽車行駛至交岔路口，其行進、轉彎，應
      依下列規定：七、轉彎車應讓直行車先行。」
　　⒉查被告於本件事故發生前，自桃園市○○區○○路○段0000號駛
      出，欲左轉至成功路二段往草漯方向之車道，已如前述。
      嗣被告行經事故發生路口時，未禮讓直行之系爭車輛即貿
      然左轉，系爭車輛隨即與肇事車輛發生碰撞等情，有系爭
      車輛行車紀錄器畫面截圖及勘驗筆錄在卷可參（見本院11
      0年度壢交簡字第1624號電子卷宗第110、113、114頁）。
      可知被告駕駛肇事車輛行經事故地點時，因未禮讓直行之
      系爭車輛先行即向左轉彎，致系爭車輛閃避不及而肇生本
      件事故。
　　⒊而依當時當時天氣雨，日間自然光線，柏油路面濕潤無缺
      陷亦無障礙物，視距良好等一切情狀，有道路交通事故調
      查報告表（一）在卷足憑（見偵卷第63頁），並無不能注
      意之情事，被告竟疏未注意而未禮讓系爭車輛先行，足見
      被告具過失甚明。本院110年度壢交簡字第1624號刑事判
      決亦同此認定（見本院卷第4至6頁）。揆諸前揭規定，被
      告自應就原告所受之損害，負侵權行為之損害賠償責任。
（二）原告得請求賠償之金額若干？
    ⒈醫療費
　　　按民法第193條第1項規定：「不法侵害他人之身體或健康
      者，對於被害人因此喪失或減少勞動能力或增加生活上之
      需要時，應負損害賠償責任。」查原告因本件事故受有腦
      震盪及前胸挫傷等傷害，有聯新國際醫院診斷證明書在卷
      可參（見附民卷第31頁），而原告因而支出醫療費用共1,
      000元，亦有醫療費用收據在卷可參（見附民卷第29頁）
      ，是原告此部分請求即屬有據。
　　⒉交通費
　　  原告主張系爭車輛修復期間，須支出住所至上班地點之交
　　  通費共3,000元，有計程車資收據在卷可參（見附民卷第3
　　  3至41頁），是原告此部分請求，為有理由。
　　⒊拖吊費用
　　  原告主張因本件事故支出拖吊費用2,000元，有免用統一
      發票在卷可參（見附民卷第27頁），是原告此部分請求，
      為有理由。
　　⒋系爭車輛修理費
    　按民法第213條第1、3項規定：「負損害賠償責任者，除
      法律另有規定或契約另有訂定外，應回復他方損害發生前
      之原狀。第1項情形，債權人得請求支付回復原狀所必要
      之費用，以代回復原狀。」查系爭車輛修理費為15萬元，
      有估價單在卷可參（見附民卷第17至25頁），是原告此部
      分請求，應屬有據。
    ⒌系爭車輛折價損失
　　　⑴按民事訴訟法第277條本文規定：「當事人主張有利於己
        之事實者，就其事實有舉證之責任。」民事訴訟如係由
        原告主張權利者，應先由原告負舉證之責，若原告先不
        能舉證，以證實自己主張之事實為真實，則被告就其抗
        辯事實即令不能舉證，或其所舉證據尚有疵累，亦應駁
        回原告之請求（最高法院100年度台上字第415號判決意
        旨參照）。
　　　⑵本件原告固主張系爭車輛修復後仍受有折價減損27萬元
        等語。然原告就此並未提出任何證據供本院審酌，是難
        認原告之主張可採。原告雖主張由本院自行審酌決定，
        然遍查卷內均無得據以酌定系爭車輛價值減損數額之證
        據資料，是原告此部分之請求，應屬無據。
　　⒍不能工作損失
　　　原告主張因本件事故受傷就醫，受有1日不能工作之損失1
      ,000元等語。查原告提出之聯新國際醫院醫療費用收據及
      診斷證明書，其上就醫日期均記載109年12月30日即本件
      事故發生日，診斷證明書亦記載腦震盪；前胸挫傷（見附
      民卷第29、31頁）。足認原告主張其因本件事故受傷就醫
      ，受有1日不能工作之損失，應屬有據。次查原告提出之
      薪資單所示，原告於本件事故發生時之月薪為32,300元（
      見本院卷第26頁），是原告每日薪資應為1,077元【計算
      式：32,300/30＝1,077，四捨五入至整數】，則原告因本
      件事故得請求1日不能工作之損失即為1,077元，原告僅請
      求1,000元，未逾上開範圍，其請求應屬有據。
　　⒎精神慰撫金
　　　按民法第195條第1項前段規定：「不法侵害他人之身體、
      健康者，被害人雖非財產上之損害，亦得請求賠償相當之
      金額。」次按人格權遭遇侵害，受有精神上之痛苦，而請
      求慰藉金之賠償，其核給之標準，須斟酌雙方之身份、資
      力與加害程度及其他各種情形核定相當之數額。且所謂「
      相當」，應以實際加害情形是否重大及被害人之身份、地
      位與加害人之經濟情況等關係定之（最高法院86年度台上
      字第3537號判決意旨參照）。本院審酌原告因本件事故所
      受傷害於精神上可能承受之無形痛苦、兩造之所得（見本
      院個資卷）等一切情狀，認原告請求被告賠償6萬元精神
      慰撫金，尚屬過高，應予核減為3萬元，方屬公允。
　　⒏上開金額共計187,000元【計算式：1,000＋3,000＋2,000+15
      0,000+1,000+30,000=187,000】 。原告請求在此範圍內
      ，為有理由；逾此範圍之請求則屬無據。
五、遲延利息
（一）末按民法第233條第1項規定：「遲延之債務，以支付金錢
      為標的者，債權人得請求依法定利率計算之遲延利息。第
      203條規定：「應付利息之債務，其利率未經約定，亦無
      法律可據者，週年利率為百分之5。」第229條第2項規定
      ：「給付無確定期限者，債務人於債權人得請求時，經其
      催告而未為給付，自受催告時起，負遲延責任。其經債權
      人起訴而送達訴狀，或依督促程序送達支付命令，或為其
      他相類之行為者，與催告有同一之效力。」
（二）查本件損害賠償債務，其給付並無確定期限，而本件起訴
      狀繕本係於110年8月17日寄存送達被告住所，有本院送達
      證書1份在卷可查（見附民卷第45頁），是被告應於110年
      8月28日起負遲延責任。
六、綜上所述，原告依侵權行為之法律關係，請求被告給付原告
    187,000元，及自110年8月28日起至清償日止，按週年利率5
    %計算之利息，為有理由，應予准許。逾此範圍之請求則屬
    無據，應予駁回。
七、本件原告勝訴部分係就民事訴訟法第427條訴訟適用簡易程
    序所為被告敗訴之判決，爰依同法第389條第1項第3款之規
    定，職權宣告假執行。又法院應依職權宣告假執行者，本無
    庸原告為聲請，若原告仍聲請願供擔保宣告假執行者，該聲
    請僅在促使法院職權發動，法院仍係本於職權而宣告，自無
    庸對該聲請為准駁之裁判。至本件原告敗訴部分，其假執行
    之聲請已失其附麗，應予駁回。
八、訴訟費用負擔之依據：民事訴訟法第79條。並依職權確定訴
    訟費用額如主文第3項所示。
中　　華　　民　　國　　111 　年　　9 　　月　　30　　日
                  中壢簡易庭      法  官  周仕弘
以上為正本係照原本作成。
如不服本判決，應於送達後20日內，向本院提出上訴狀並表明上
訴理由，如於本判決宣示後送達前提起上訴者，應於判決送達後
20日內補提上訴理由書（須附繕本）。
如委任律師提起上訴者，應一併繳納上訴審裁判費。
中　　華　　民　　國　　111 　年　　9 　　月　　30　　日
                                  書記官  巫嘉芸